臺灣雲林地方法院刑事裁定
110年度聲字第1011號
聲  請  人  臺灣雲林地方檢察署檢察官
受  刑  人  蘇信華





上列聲請人因對受刑人數罪併罰有二裁判以上，聲請定其應執行
之刑（110年度執他字第993號），本院裁定如下：
    主  文
蘇信華所犯如附表所示之罪刑，應執行拘役壹佰貳拾日，如易科
罰金，以新臺幣壹仟元折算壹日。
    理  由
一、聲請意旨略以：受刑人蘇信華因犯竊盜等案件，先後經判決
    確定如附表，符合數罪併罰之要件，應依刑法第53條及第51
    條第6款之規定，聲請定其應執行之刑，爰依刑事訴訟法第4
    77條第1項規定聲請裁定等語。
二、按數罪併罰，分別宣告其罪之刑，依下列各款定其應執行者
    ：五、宣告多數有期徒刑者，於各刑中之最長期以上，各刑
    合併之刑期以下，定其刑期。但不得逾三十年。六、宣告多
    數拘役者，比照前款定其刑期。但不得逾一百二十日。裁判
    確定前犯數罪者，併合處罰之；數罪併罰，有二裁判以上者
    ，依第51條規定，定其應執行之刑。又依刑法第53條應依刑
    法第51條第6款之規定定其應執行刑者，由該案犯罪事實最
    後判決法院檢察官聲請該法院裁定之。刑法第50條第1項前
    段、第51條第6款、第53條，刑事訴訟法第477條第1項分別
    定有明文。
三、經查：受刑人因附表所示各罪，先後經判決確定，檢察官以
    本院為最後事實審法院聲請定其應執行之刑，核屬正當。而
    依據法律之具體規定，法院應在其範圍選擇為適當之裁判者
    ，為外部性界限；而法院為裁判時，應考量法律之目的，及
    法律秩序之理念所在者，為內部性界限，法院為裁判時，二
    者均不得有所踰越。受刑人如附表編號2至4所示罪刑，經本
    院110年度易字第463、576號判決定應執行刑為拘役110日，
    編號1至4合併定應執行刑，依上開刑法第51條第6款規定，
    應以拘役120日為定應執刑之上限。另參定應執行刑，於受
    刑人之權益雖有重大影響，法院於裁定前，宜予受刑人以言
    詞、書面或其他適當方式陳述意見之機會，惟刑法第51條第
    6款定有拘役應執行刑不得逾120日之限制，已低於本件受刑
    人宣告刑之總和，本院審酌受刑人附表所犯均係竊盜罪，所
    犯各罪之罪質雖相同，惟侵害法益、犯罪情節等均有不同，
    且犯罪時間3次集中於110年8、9月、1次有所間隔，責任非
    難重複程度中等，各自侵害法益之加重效應較為獨立，暨其
    所犯之罪所反映出之人格特性、權衡審酌行為人之責任與整
    體刑法目的及相關刑事政策等一切情狀，認以定應執行刑之
    上限，定其應執行刑，並諭知易科罰金之折算標準，對其權
    益不生影響，而無必要再行通知受刑人表示意見，爰依刑事
    訴訟法第477條第1項、刑法第53條、第51條第6款、第41條
    第1項前段，裁定如主文。
中　　華　　民　　國　　110 　年　　12　　月　　6 　　日
                  刑事第五庭  法  官  張恂嘉
以上正本證明與原本無異。
如不服本裁定，應於裁定送達後5 日內向本院提出抗告狀（須附
繕本）。
                              書記官  洪青霜　　　　　　
中　　華　　民　　國　　110 　年　　12　　月　　6 　　日
附表：受刑人蘇信華定應執行刑案件一覽表
編號  1 2 3 罪名  竊盜罪 竊盜罪 竊盜罪 宣告刑  拘役55日，如易科罰金，以新臺幣1000元折算1日 拘役55日，如易科罰金，以新臺幣1000元折算1日 拘役40日，如易科罰金，以新臺幣1000元折算1日 犯罪日期  110年9月7日 109年12月15日 110年8月30日 偵查(自訴)機關年度案號  臺灣雲林地方檢察署110年度速偵字第561號 臺灣雲林地方檢察署110年度偵緝字第127號等 臺灣雲林地方檢察署110年度偵緝字第127號等 最後事實審 法院 臺灣雲林地方法院 臺灣雲林地方法院 臺灣雲林地方法院  案號 110年度港簡字第133號 110年度易字第463號、第576號 110年度易字第463號、第576號  判決日期 110年10月8日 110年10月12日 110年10月12日 確定判決 法院 臺灣雲林地方法院 臺灣雲林地方法院 臺灣雲林地方法院  案號 110年度港簡字第133號 110年度易字第463號、第576號 110年度易字第463號、第576號  判決確定日期 110年11月2日 110年11月8日(撤回上訴) 110年11月8日(撤回上訴) 是否為得易科罰金之案件  是 是 是 備註  臺灣雲林地方檢察署110年度執字第2600號。 臺灣雲林地方檢察署110年度執他字第993號。 編號2至4經本院110年度易字第463、576號判決定應執行拘役110日確定。 臺灣雲林地方檢察署110年度執他字第993號。 編號2至4經本院110年度易字第463、576號判決定應執行拘役110日確定。 

編號  4 （以下空白）  罪名  竊盜罪   宣告刑  拘役40日，如易科罰金，以新臺幣1000元折算1日   犯罪日期  110年9月12日   偵查(自訴)機關年度案號  臺灣雲林地方檢察署110年度偵緝字第127號等   最後事實審 法院 臺灣雲林地方法院    案號 110年度易字第463號、第576號    判決日期 110年10月12日   確定判決 法院 臺灣雲林地方法院    案號 110年度易字第463號、第576號    判決確定日期 110年11月8日(撤回上訴)   是否為得易科罰金之案件  是   備註  臺灣雲林地方檢察署110年度執他字第993號。 編號2至4經本院110年度易字第463、576號判決定應執行拘役110日確定。